臺灣臺北地方法院民事判決　九十年度訴字第四○七四號
　　原　　　告　鈞天股份有限公司
　　法定代理人　丙○○
　　訴訟代理人　甲○○
　　被　　　告　東億營造有限公司
　　特別代理人　蘇清東
右當事人間請求給付貨款事件，本院判決如左：
    主    文
被告應給付原告新台幣柒拾萬壹仟佰柒拾玖元及自民國九十一年一月九日起至清
償日止，按週年利率百分之五計算之利息。
訴訟費用由被告負擔。
本判決於原告以新台幣貳拾肆萬肆仟元供擔保後，得假執行。但被告如於假執行之程
序實施前以新台幣柒拾萬壹仟佰柒拾玖元為原告預供擔保，得免為假執行。
    事    實
甲、原告方面：
一、聲明：除擔保金額外，如主文所示。
二、陳述：
（一）被告前於民國八十九年十月十日起陸續向原告訂購速凝劑等材料，原告已依約
      交付與被告，詎被告尚積欠貨款七十三萬一千三百七十九元未付，屢經催索，
      均置之不理，為此依買賣之法律關係，提起本訴。
（二）原告所出售之貨物並無瑕疵，且被告於九十年五月十四日復向原告購買相同貨
      物並已結清帳款，可見原告所出售之貨物並無瑕疵。
三、證據：提出送貨單、統一發票各七紙、存摺節本各一件為證（均影本）為證。
乙、被告方面：
一、聲明：駁回原告之訴及假執行之聲請，並陳明如受不利判決，願供擔保請准宣告
    免為假執行。
二、陳述：
（一）本件係被告公司原法定代理人乙○○於任內所為，今乙○○行蹤不明，系爭貨
      款令人置疑。
（二）被告對於原告提出之送貨單不爭執其真正，惟其所送之速凝劑與水泥沙漿經使
      用後明顯缺少原告所保證之品質，前者用量須增加，增加被告購買之成本，後
      者則未發生明顯之減水效果，明顯缺少原告所保證之品質，而該瑕疵被告於受
      領時不能即知，而於使用後始發覺，被告立即通知被告依法請求減少價金，為
      被告所拒絕。爰依民法第三百五十九條之規定，請求減少價金。
（三）查原告所送貨物，皆以公斤計算重量，此觀送貨單自明。從而該兩項材料之外
      殼包裝，依民法第三百七十二條之規定，應予扣除。
三、證據：提出被告公司章程、存證信函、臨時股東會議紀錄各一件（均影本）為證
    。
    理      由
一、原告主張兩造間買賣系爭貨物之事實，業據其提出送貨單及統一發票為證，被告
    對於送貨單之形式上真正不爭執，惟辯稱：被告原負責人乙○○行蹤不明，系爭
    貨物有瑕疵，應減少價金，且包裝過重，應予扣除計價等語置辯。
二、查被告係一有限公司，依公司法之規定，公司有行為能力，而由其代表機關為之
    ，公司之代表機關，於其權限範圍內，代表公司與第三人所為之行為，在法律上
    視為公司本身之行為，其法律效果當然歸屬於公司。查依被告提出之被告公司章
    程第六條規定，被告公司置董事一人，推定乙○○董事，執行業務並代表公司，
    是乙○○代表公司購入系爭貨物之行為，其效果自及於被告公司，被告以乙○○
    行蹤不明置辯，不足採信。
三、再被告抗辯系爭貨物有缺少原告所保證品質之瑕疵，為原告所否認，就此被告並
    未舉證以明，反之，依原告提出、被告亦不爭執其真正之九十年五月二十五日統
    一發票所載，被告於九十年五月間仍有向原告購買速凝劑五百公斤，如系爭貨物
    有被告所指之瑕疵，何以被告仍續向原告進貨？何以多次進貨及此次進貨均不留
    下一些以供證明系爭貨物之品質不佳？此外，被告抗辯系爭貨物包裝過重，應予
    扣除部分價金云云，原告否認之，主張包裝紙很薄，沒有重量不足之情事，查就
    此被告亦未舉證以明，且自原告提出存摺及統一發票影本，被告已就前開九十年
    五月間進貨，依原告之計價方式付款，而被告亦不爭執其真正之情事以觀，被告
    所辯均屬空言，不足採信。
四、綜上所述，原告依買賣之契約關係，訴請被告給付系爭貨款七十三萬一千三百七
    十九元，及自九十一年一月九日起至清償日止，按年息百分之五計算之利息為有
    理由，應予准許。
五、假執行之宣告：兩造陳明願供擔保請為宣告假執行或免為假執行，經核均與規定
    相符，爰分別酌定相當之擔保金額予以宣告。
六、結論：
  本件原告之訴為有理由，依民事訴訟法第七十八條、第三百九十條第二項、第三百
  九十二條，判決如主文。
中　　　華　　　民　　　國　　九十一　　年　　　一　　　月　　三十一　　日
                                 民事第五庭法      官　王碧芳
右為正本係照原本作成
如對本判決上訴，須於判決送達後廿日內向本院提出上訴狀
中　　　華　　　民　　　國　　九十一　　年　　　二　　　月　　　一　　　日
~B法院書記官　莊滿美
